sl-SI: Material ročaja kratkocevnega orožja: Kost; Kompozit; G10; Slonovina; Usnje; Kovina; Sedef; Polimer; Guma; Rogovje; Les; Drugo
it: materiale dell'impugnatura della pistola: Osso; Composito; G10; Avorio; Pelle; Metallo; Madreperla; Polimero; Gomma; Corno/palco; Legno; Altro
zh-CN: 手枪握把材料: 骨制; 复合材料; G10; 象牙; 皮革; 金属; 珍珠母贝; 聚合物; 橡胶; 鹿角; 木制; 其他
bg-BG: Материал на ръкохватката на пистолета: Кост; Композит; G10; Слонова кост; Кожа; Метал; Седеф; Полимер; Гума; Рог от елен; Дърво; Друго
hr-HR: Materijal drške pištolja: Kost; Kompozit; G10; Bjelokost; Koža; Metal; Sedef; Polimer; Guma; Jelenji/životinjski rog; Drvo; Ostalo
nl: Handvuurwapen greep materiaal: Bot; Composiet; G10; Ivoor; Leer; Metaal; Parelmoer; Polymeer; Rubber; Hertengewei; Hout; Overig
lt-LT: Pistoleto rankenos medžiaga: Kaulas; Kompozitas; G10; Dramblio kaulas; Oda; Metalas; Perlamutras; Polimeras; Guma; Elnio ragas; Mediena; Kita
en: Handgun grip material: Bone; Composite; G10; Ivory; Leather; Metal; Mother of pearl; Polymer; Rubber; Stag/antler; Wood; Other
el: Υλικό λαβής πιστολιού: Κόκαλο; Σύνθετο; G10; Ελεφαντόδοντο; Δέρμα; Μέταλλο; Φίλντισι; Πολυμερές; Καουτσούκ; Κέρατο; Ξύλο; Άλλο
ru: Материал рукоятки пистолета: Кость; Композит; G10; Слоновая кость; Кожа; Металл; Перламутр; Полимер; Резина; Рог; Дерево; Другое
fr: Matériau de la poignée de l’arme de poing: Os; Composite; G10; Ivoire; Cuir; Métal; Nacre; Polymère; Caoutchouc; Cerf/bois de cerf; Bois; Autre
nb: Materiale for håndvåpengrep: Bein; Kompositt; G10; Elfenben; Skinn; Metall; Perlemor; Polymer; Gummi; Hjortegevir/gevir; Tre; Annet
da: Materiale til pistolgreb: Ben; Komposit; G10; Elfenben; Læder; Metal; Perlemor; Polymer; Gummi; Hjortetak; Træ; Andet
cs: Materiál rukojeti pistole: Kost; Kompozit; G10; Slonovina; Kůže; Kov; Perleť; Polymer; Guma; Paroh; Dřevo; Jiný
sk-SK: Materiál rukoväte pištole: Kosť; Kompozit; G10; Slonovina; Koža; Kov; Perleť; Polymér; Guma; Parožie; Drevo; Iné
pl: Materiał chwytu broni krótkiej: Kość; Kompozyt; G10; Kość słoniowa; Skóra; Metal; Masa perłowa; Polimer; Guma; Róg; Drewno; Inne
es: Material de la empuñadura de la pistola: Hueso; Compuesto; G10; Marfil; Cuero; Metal; Nácar; Polímero; Goma; Cuerno de ciervo/asta; Madera; Otro
ro-RO: Material pentru mânerul pistolului: Os; Compozit; G10; Fildeș; Piele; Metal; Sidef; Polimer; Cauciuc; Corn de cerb/coarne; Lemn; Altele
vi: Chất liệu tay cầm súng lục: Xương; Composite; G10; Ngà; Da; Kim loại; Xà cừ; Polymer; Cao su; Sừng hươu/gạc; Gỗ; Khác
ja: 拳銃のグリップ素材: 骨; 複合素材; G10; 象牙; レザー; メタル; 真珠母貝; ポリマー; ラバー; 鹿角/角; 木製; その他
pt-PT: material da pega da pistola: Osso; Compósito; G10; Marfim; Couro; Metal; Madrepérola; Polímero; Borracha; Chifre/haste; Madeira; Outro
tr: Tabanca kabza malzemesi: Kemik; Kompozit; G10; Fildişi; Deri; Metal; Sedef; Polimer; Kauçuk; Geyik boynuzu/boynuz; Ahşap; Diğer
fi: Käsiaseen kahvan materiaali: Luu; Komposiitti; G-10; Norsunluu; Nahka; Metalli; Helmiäinen; Polymeeri; Kumi; Sarvi; Puu; Muu
hu: Pisztolymarkolat anyaga: Csont; Kompozit; G10; Elefántcsont; Bőr; Fém; Gyöngyház; Polimer; Gumi; Szarvasagancs; Fa; Egyéb
ko: 권총 손잡이 재질: 본; 복합재; G10; 상아; 가죽; 금속; 자개; 폴리머; 고무; 사슴 뿔/녹각; 목재; 기타
pt-BR: Material da empunhadura da pistola: Osso; Material composto; G10; Marfim; Couro; Metal; Madrepérola; Polímero; Borracha; Chifre; Madeira; Outro
th: วัสดุสำหรับด้ามจับปืนพก: กระดูก; คอมโพสิต; G10; งาช้าง; หนัง; โลหะ; เปลือกหอยมุก; โพลีเมอร์; ยาง; เขากวาง; ไม้; อื่นๆ
de: Material des Handfeuerwaffengriffs: Knochen; Verbundwerkstoff; G10; Elfenbein; Leder; Metall; Perlmutt; Polymer; Gummi; Hirschhorn/Geweih; Holz; Sonstige
sv: Material för pistolgrepp: Ben; Komposit; G10; Elfenben; Läder; Metall; Pärlemor; Polymer; Gummi; Hjorthorn/horn; Trä; Övrigt
zh-TW: 手槍握把材質: 骨頭; 複合材質; G10; 象牙; 皮革; 金屬; 珍珠母貝; 聚合物; 橡膠; 鹿角; 木質; 其他